【裁判字號】    98,上易,604
【裁判日期】    981001
【裁判案由】    竊盜
【裁判全文】
臺灣高等法院高雄分院刑事判決         98年度上易字第604號
上  訴  人  臺灣高雄地方法院檢察署檢察官
被      告  甲○○
上列上訴人因被告竊盜案件，不服臺灣高雄地方法院98年度審易
字第185 號中華民國98年7 月17日第一審判決（起訴案號：臺灣
高雄地方法院檢察署97年度偵緝字第2725號），提起上訴，本院
判決如下：
    主  文
原判決撤銷。
甲○○犯踰越牆垣、安全設備竊盜罪，累犯，處有期徒刑柒月。
    事  實
一、甲○○於民國91年9 月30日，因竊盜案件，經本院以91年度
    上易字第153 號判決判處有期徒刑8 月確定，嗣於92年6 月
    9 日因縮短刑期執行完畢。詎其仍不知悔改，竟意圖為自己
    不法所有，基於竊盜之犯意，於94年9 月26日上午11時許前
    之同日上午某時，前往謝靜怡所開設位於高雄縣鳳山市○○
    路○段122 號1 樓之童樂會學苑，先攀爬該學苑之圍牆入內
    後，再徒手卸下廁所之窗戶，續自該窗戶攀爬踰越進入該學
    苑內（侵入住宅罪部分未據告訴），竊取謝靜怡所有，總計
    價值約新台幣（下同）12萬5 千5 百元之電腦主機5 部、液
    晶螢幕4 台及硬碟1 台等物品得逞。事後，甲○○將前開竊
    得物品以不詳之代價變賣予姓名年籍不詳之中古商。嗣該學
    苑之班主任乙○○上班時發現前開物品遭竊，報警循線查獲
    上情。
二、案經乙○○訴請高雄縣政府警察局鳳山分局報告臺灣高雄地
    方法院檢察署檢察官偵查起訴。
    理  由
一、訊據上訴人即被告甲○○供承有於前開時地竊取電腦主機5
    部、液晶螢幕4 台及硬碟1 台等物品之事實不諱，核與證人
    即上開童樂會學苑之班主任乙○○在警詢、偵查中證述之失
    竊情節相符，且經警在上開失竊地點所採集指紋1 枚，經鑑
    驗確認與內政部警政署刑事警察局檔存之被告甲○○指紋卡
    之右中指指紋相符，亦有內政部警政署刑事警察局鑑驗書附
    卷可稽。是被告之上開自白核與事實相符，自堪採為本件論
    罪之依據。綜上所述，本件事證明確，被告前開竊盜犯行已
    堪認定。
二、按刑法第321 條第1 項第2 款之毀越門扇，係指毀損或踰越
    他人建築物之大門而言，窗戶係屬該款所謂之其他安全設備
    （最高法院著有91年度台上字第4354號判決可資參照）。是
    核被告所為，係犯刑法第321 條第1 項第2 款之踰越牆垣、
    安全設備竊盜罪。被告有前揭事實所載之前科紀錄乙情，有
    臺灣高等法院被告前案紀錄表在卷可稽，其受有期徒刑執行
    完畢，5 年內故意再犯本件最重本刑為有期徒刑以上之罪，
    為累犯，應依刑法第47條第1 項規定加重其刑。至被告行為
    後，刑法關於累犯之規定雖有修正，然被告無論依修正前刑
    法第47條或修正後第47條第1 項之規定，均構成累犯，是無
    有利或不利之情形，自無庸為新、舊法之比較（最高法院97
    年度第2 次刑事庭會議決議參照），附此敘明。
三、原審為論罪科刑判決固非無見。惟按刑法第59條之酌量減輕
    其刑，必於犯罪之情狀，在客觀上足以引起一般同情，認為
    即予宣告法定低度刑期，猶嫌過重者，始有其適用，至於被
    告無前科，素行端正，子女眾多等情狀，僅可為法定刑內從
    輕科刑之標準，不得據為酌量減輕之理由（最高法院51年台
    上字第899 號判例、91年度台上字第733 號判決可資參照）
    。本件被告前有多次竊盜、贓物罪之犯罪判刑前科紀錄，本
    件又係於執行竊盜案判處之有期徒刑8 月，甫執行完畢未久
    即再犯竊盜罪，本件犯行又係以翻越圍牆、窗戶安全設備之
    方式竊取他人財物，綜觀其犯罪之情狀，在客觀上並無足以
    引起一般同情之可言。被告雖提出新生兒出生證明書（見偵
    卷第33頁），另有全戶戶籍資料查詢結果在卷，縱認被告所
    稱本件案發當日，係因家中有小孩出生，亟需款項支付相關
    花費，方為本件犯行乙情為真，亦僅屬刑法第57條所定「犯
    罪之動機、目的」，屬科刑輕重標準應斟酌之範圍，難認被
    告犯罪有特殊之原因，在客觀上足以引起一般之同情，自不
    合於刑法第59條所定「犯罪之情狀顯可憫恕」之要件。原審
    以被告犯罪之情狀尚堪憫恕，逕援引刑法第59條規定予減輕
    其刑，自難謂合。檢察官上訴意旨指摘及此，為有理由，自
    應由本院將原判決予撤銷改判。
四、爰審酌被告前已有竊盜、贓物罪等經判刑執行之犯罪前科紀
    錄，有臺灣高等法院被告前案紀錄表在卷可稽，其為貪圖不
    勞而獲，竟以翻越圍牆、窗戶安全設備之方式竊取他人財物
    ，已非一時貪念、偶發初犯可比擬，惟念其犯後坦承犯行，
    態度良好，復參以其所竊得上開物品之價值約12萬5 千5 百
    元等一切情狀，量處如主文第2 項所示之刑。另被告犯罪時
    間雖於96年4 月24日以前，然依中華民國96年罪犯減刑條例
    第5 條規定「本條例施行前，經通緝而未於中華民國96年12
    月31日以前自動歸案接受偵查、審判或執行者，不得依本條
    例減刑」，而本件被告在上開條例於96年7 月16日施行前之
    95年3 月30日，經臺灣高雄地方法院檢察署以雄檢博偵呂緝
    字第2201號發布通緝，嗣於97年11月24日始經警通緝到案乙
    情，有臺灣高雄地方法院檢察署通緝書、被告為警緝獲時所
    製作之警詢筆錄在卷可稽，則被告既係於減刑條例施行前經
    通緝，並於上開條例施行後緝獲到案，依上開規定，自無從
    予以減刑，併此敘明。
據上論結，應依刑事訴訟法第369 條第1 項前段、第364 條、第
299 條第1 項前段，刑法第321 條第1 項第2 款、第47條第1項
，判決如主文。
本案經檢察官許美女到庭執行職務。
中    華    民    國    98    年    10     月    1    日
                刑事第三庭  審判長法  官  莊崑山
                                  法  官  張意聰
                                  法  官  莊松泉
以上正本證明與原本無異。
本判決不得上訴。
中    華    民    國    98    年    10     月    1    日
                                  書記官  葉淑華
附錄本件判決論罪科刑法條：
刑法第321條
犯竊盜罪而有左列情形之一者，處6 月以上、5 年以下有期徒刑
：
一  於夜間侵入住宅或有人居住之建築物、船艦或隱匿其內而犯
    之者。
二  毀越門扇、牆垣或其他安全設備而犯之者。
三  攜帶兇器而犯之者。
四  結夥三人以上而犯之者。
五  乘火災、水災或其他災害之際而犯之者。
六  在車站或埠頭而犯之者。
前項之未遂犯罰之。


司法院資訊處製作；財團法人民間司法改革基金會備份。
